# 新的合并准则对于逆流交易的处理

提问人：xuekuaiiji 时间：2014-10-21 15:44:37
新准则原文 “第三十六条 母公司向子公司出售资产所发生的未实现内部交易损益，应当全额抵销“归属于母公司所有者的净利润”。
子公司向母公司出售资产所发生的未实现内部交易损益，　　应当按照母公司对该子公司的分配比例在“归属于母公司所有者的净利润”和“少数股东损益”之间分配抵销。”
案例：假设母公司持有子公司80%股权，当期，母公司实现净利润 1000 万，子公司实现利润 500 万，子公司实现的利润中有 300 万是对母公司的销售，母公司从子公司购进的存货未对外销售，不考虑所得税影响。
请问：以下理解是否正确？ 1 、合并净利润 1200 万（新旧准则一样） 2 、归属于母公司所有者的净利润：新：1000+（500-300 ）*80%=1160万，旧： 1100 万 3 、少数股东损益：新（500-300） 20%=40 万，旧 500 20%=100万求指点

回答人：chenyiwei
其实这个问题在 2006 版和 2014 版的合并报表准则下并没有差异，因为两者所依据的合并理论都是实体理论，此次合并报表准则的修订并没有改变对如何编制合并报表的技术方法的规定，只不过在某些问题上做了进一步的重申和强调。在 2006 版的准则下，你的案例所得到的抵消内部交易后对少数股东损益和归属母公司股东损益的影响金额与 2014 版下应当是一致的。

提问人：与时俱进 de 驴子 时间：2014-10-21 21:03:40
驴子个人观点：陈老师的意思应该是指， 2006 年合并报表准则已经是实体理论，就应该区分交易方向，之前实务界普遍不区分交易方向的处理其实并不符合实体理论，所以不存在新旧准则在此处的处理差异问题。新准则为了理清该问题，特意在准则条文中对于交易方向的问题进行了强调。不知道理解是否正确。
楼主按照 2014 新准则计算的结果是正确的。
同时，如果考虑交易方向后，按照目前比较流行的模拟权益法合并模式，需要在既定分录的基础上，补充一笔借：少数股东权益，贷：少数股东损益，金额为少数股东应该承担的未实现内部交易损益。如果是直接基于成本法，则在剥离确认少数股东权益与少数股东损益时，就考虑未实现内部交易损益的影响即可，不必另外处理。当然也可以先按照不抵消内部未实现交易损益之前的金额确认少数股东权益与损益，再补充一笔对冲分录抵消，不过结果一样。
欢迎各位专家同仁批评指正。

回答人：chenyiwei
赞同你的理解。

提问人：longjinma120 时间：2014-11-21 14:49:48
陈老师，那么针对 1 楼提出的问题，您说采用 2006 版和 2014 版准则计算出来的结果是一样的，那么本例中“归属于母公司所有者的净利润”应该是 1160 还是 1100 呢，如果本利中是顺流交易的话那么“归属于母公司所有者的净利润”是 1160 还是 1100 呢？

回答人：chenyiwei
内部逆流销售交易发生当年，年末未将标的存货对外出售的，则当年度合并报表中归属母公司股东的净利润应为 1160 （=1000+(500-300)*80%）。